nl: Ingangssignaalinterface: 3,5 mm analoog; AES/EBU; Gebalanceerde XLR; Bluetooth; Coaxiaal (S/PDIF); HDMI; I2S; RCA analoog; Toslink (optisch); USB; Andere
pl: Interfejs sygnału wejściowego: Analogowe 3,5 mm; AES/EBU; Balanced XLR; Bluetooth; Koncentryczne (S/PDIF); HDMI; I2S; RCA analogowe; Toslink (optyczne); USB; Inne
hu: Bemeneti jelinterfész: 3,5 mm analóg; AES/EBU; Balanced XLR; Bluetooth; Koaxiális (S/PDIF); HDMI; I2S; RCA analóg; Toslink (optikai); USB; Egyéb
en: Input signal interface: 3.5 mm analog; AES/EBU; Balanced XLR; Bluetooth; Coaxial (S/PDIF); HDMI; I2S; RCA analog; Toslink (optical); USB; Other
ja: 入力信号インターフェース: 3.5mmアナログ; AES/EBU; バランスXLR; Bluetooth; 同軸（S/PDIF）; HDMI; I2S; RCAアナログ; Toslink（光）; USB; その他
lt-LT: Įėjimo signalo sąsaja: 3,5 mm analoginis; AES/EBU; Subalansuotas XLR; „Bluetooth“; Bendraašis (S/PDIF); HDMI; I2S; RCA analoginis; Toslink (optinis); USB; Kita
de: Eingangsschnittstelle: 3,5 mm analog; AES/EBU; Symmetrischer XLR; Bluetooth; Koaxial (S/PDIF); HDMI; I2S; RCA analog; Toslink (optisch); USB; Sonstiges
pt-BR: Interface do sinal de entrada: Analógico 3,5 mm; AES/EBU; XLR balanceado; Bluetooth; Coaxial (S/PDIF); HDMI; I2S; RCA analógico; Toslink (óptico); USB; Outro
bg-BG: Интерфейс на входящия сигнал: 3,5 мм аналогов; AES/EBU; Балансиран XLR; Bluetooth; Коаксиален (S/PDIF); HDMI; I2S; RCA аналогов; Toslink (оптичен); USB; Други
nb: Inngangssignalgrensesnitt: 3,5 mm analog; AES/EBU; Balansert XLR; Bluetooth; Koaksial (S/PDIF); HDMI; I2S; RCA analog; Toslink (optisk); USB; Annet
sl-SI: Vhodni signalni vmesnik: 3,5 mm analogni; AES/EBU; Uravnotežen XLR; Bluetooth; Koaksialni (S/PDIF); HDMI; I2S; RCA analogni; Toslink (optični); USB; Drugo
pt-PT: Interface do sinal de entrada: Analógico 3,5 mm; AES/EBU; XLR equilibrado; Bluetooth; Coaxial (S/PDIF); HDMI; I2S; RCA analógico; Toslink (ótico); USB; Outro
es: Interfaz de señal de entrada: Analógico 3,5 mm; AES/EBU; XLR balanceado; Bluetooth; Coaxial (S/PDIF); HDMI; I2S; RCA analógico; Toslink (óptico); USB; Otros
cs: Rozhraní vstupního signálu: 3,5 mm analogový; AES/EBU; Vyvážené XLR; Bluetooth; Koaxiální (S/PDIF); HDMI; I2S; RCA analogový; Toslink (optický); USB; Jiné
sk-SK: Rozhranie vstupného signálu: 3,5 mm analógový; AES/EBU; Vyvážené XLR; Bluetooth; Koaxiálny (S/PDIF); HDMI; I2S; RCA analógový; Toslink (optický); USB; Iné
zh-TW: 輸入訊號介面: 3.5 mm 類比; AES/EBU; XLR 平衡; 藍牙; 同軸（S/PDIF）; HDMI; I2S; RCA 類比; Toslink（光纖）; USB; 其他
da: Indgangssignalinterface: 3,5 mm analog; AES/EBU; Balanceret XLR; Bluetooth; Koaksial (S/PDIF); HDMI; I2S; RCA analog; Toslink (optisk); USB; Andet
sv: Ingångssignalgränssnitt: 3,5 mm analog; AES/EBU; Balanserad XLR; Bluetooth; Koaxial (S/PDIF); HDMI; I2S; RCA analog; TOSLINK (optisk); USB; Övrigt
hr-HR: Sučelje ulaznog signala: 3,5 mm analogni; AES/EBU; Uravnoteženi XLR; Bluetooth; Koaksijalni (S/PDIF); HDMI; I2S; RCA analogni; Toslink (optički); USB; Ostalo
fi: Tulosignaalin rajapinta: 3,5 mm analoginen; AES/EBU; Tasapainoinen XLR; Bluetooth; Koaksiaali (S/PDIF); HDMI; I2S; RCA-analoginen; Toslink (optinen); USB; Muu
ko: 입력 신호 인터페이스: 3.5 mm 아날로그; AES/EBU; 밸런스드 XLR; Bluetooth; 동축 (S/PDIF); HDMI; I2S; RCA 아날로그; Toslink (광); USB; 기타
fr: Interface de signal d’entrée: Analogique 3,5 mm; AES/EBU; XLR symétrique; Bluetooth; Coaxial (S/PDIF); HDMI; I2S; RCA analogique; Toslink (optique); USB; Autre
ru: Входной сигнальный интерфейс: Аналоговый 3,5 мм; AES/EBU; Сбалансированный XLR; Bluetooth; Коаксиальный (S/PDIF); HDMI; I2S; Аналоговый RCA; Toslink (оптический); USB; Другой
el: Διεπαφή σήματος εισόδου: Αναλογική 3,5 mm; AES/EBU; Balanced XLR; Bluetooth; Ομοαξονικό (S/PDIF); HDMI; I2S; Αναλογικό RCA; Toslink (οπτική); USB; Άλλο
tr: Giriş sinyal arayüzü: 3,5 mm analog; AES/EBU; Dengeli XLR; Bluetooth; Koaksiyel (S/PDIF); HDMI; I2S; RCA analog; Toslink (optik); USB; Diğer
vi: Giao diện tín hiệu đầu vào: Tương tự 3,5 mm; AES/EBU; XLR cân bằng; Bluetooth; Đồng trục (S/PDIF); HDMI; I2S; RCA tương tự; Toslink (quang học); USB; Khác
zh-CN: 输入信号接口: 3.5 毫米模拟; AES/EBU; 平衡 XLR; 蓝牙; 同轴 (S/PDIF); HDMI; I2S; RCA 模拟; Toslink（光纤）; USB; 其他
ro-RO: Interfață semnal de intrare: Analogic 3,5 mm; AES/EBU; Balanced XLR; Bluetooth; Coaxial (S/PDIF); HDMI; I2S; RCA analogic; Toslink (optic); USB; Altele
it: Interfaccia del segnale di ingresso: Analogico 3,5 mm; AES/EBU; XLR bilanciato; Bluetooth; Coassiale (S/PDIF); HDMI; I2S; RCA analogico; Toslink (ottico); USB; Altro
th: อินเทอร์เฟซสัญญาณขาเข้า: อนาล็อก 3.5 มม.; AES/EBU; สายบาลานซ์ XLR; บลูทูธ; โคแอกเซียล (S/PDIF); HDMI; I2S; RCA อนาล็อก; Toslink (ออปติคัล); USB; อื่นๆ